【裁判字號】    91,重訴,20
【裁判日期】    921209
【裁判案由】    毒品危害防制條例
【裁判全文】
臺灣桃園地方法院刑事判決                          九十一年度重訴字第二０號
    公  訴  人  臺灣桃園地方法院檢察署檢察官
    被      告  丁○○
    選任辯護人  呂福元律師
右列被告因毒品危害防制條例案件，經檢察官提起公訴（九十年度偵字第一五一二九
號、九十一年度偵字第三九九四號），本院判決如左：
    主  文
丁○○連續轉讓第一級毒品，處有期徒刑貳年，未扣案之轉讓毒品所得新臺幣壹萬壹
仟元沒收，如全部或一部不能沒收時，以其財產抵償之；又連續轉讓第二級毒品，處
有期徒刑壹年肆月，未扣案之轉讓毒品所得新臺幣柒仟元沒收，如全部或一部不能沒
收時，以其財產抵償之；又販賣第一級毒品，處無期徒刑，褫奪公權終身，扣案之第
一級毒品海洛因捌包（驗後淨重共計佰零柒點玖玖公克）、第二級毒品安非他命玖
包（驗後淨重共計壹佰陸拾捌點柒貳公克）均沒收銷燬，分裝袋佰玖拾捌個、電子
小磅秤壹台，均沒收。應執行無期徒刑，褫奪公權終身，扣案之第一級毒品海洛因捌
包（驗後淨重共計佰零柒點玖玖公克）、第二級毒品安非他命玖包（驗後淨重共計
壹佰陸拾捌點柒貳公克）均沒收銷燬，分裝袋佰玖拾捌個、電子小磅秤壹台，均沒
收，未扣案之轉讓毒品所得共計新臺幣壹萬捌仟元沒收，如全部或一部不能沒收時，
以其財產抵償之。
    事  實
一、丁○○曾於八十四年間因麻醉藥品管理條例案件，經臺灣高等法院以八十四年度
    上訴字第二九八０號判決判處有期徒刑八月，於八十四年八月十四日確定，刑期
    起算日期八十五年二月二十八日，指揮書執畢日期八十五年十月十六日；復於同
    年間因煙毒案件，經本院以八十五年度訴緝字第五七號判決判處應執行有期徒刑
    四年，於八十五年六月三日確定，刑期起算日期八十五年十月十七日，指揮書執
    畢日期八十九年九月二十六日；又於八十六年間因麻醉藥品管理條例案件，經臺
    灣高等法院以八十六年度上訴字第二九五八號判決判處有期徒刑五年四月，於八
    十七年一月二十二日確定，刑期起算日期八十九年九月二十七日，指揮書執畢日
    期九十五年一月二十六日，上開案件接續執行，於八十九年五月二日假釋付保護
    管束，指揮書執畢日期為九十四年八月二十七日（不構成累犯）。詎其於假釋期
    間內猶不思警惕，明知海洛因、安非他命係毒品危害防制條例第二條第二項第一
    款、第二款所規定之第一、二級毒品，不得轉讓、販賣，因受友人乙○○之託，
    竟基於轉讓第一、二級毒品海洛因、安非他命之概括犯意，自九十年七月底起至
    同年八月中旬某日止，在其桃園縣八德市○○路三一三巷七號租屋處，將其以每
    包新台幣（下同）三千元或五千元購入之第一級毒品海洛因，及以每包二千元或
    三千元購得之第二級毒品安非他命，以原價先後轉讓第一、二級毒品海洛因、安
    非他命予乙○○各三次；並於上開同一期間內，在上址租屋處，分別無償轉讓微
    量之第一、二級毒品海洛因、安非他命供乙○○當場施用完畢各二次及三次（乙○○施用毒品部分，業經本院另案審結），迄九十年九月四日二十一時三十分許
    ，經警在上址租屋處查獲。丁○○復另萌生營利之意圖，於九十一年一月底至同
    二月初間之某日，在臺北市○○路某橋下，以八十萬元之代價（第一級毒品海洛
    因部分六十萬元，第二級毒品安非他命部分則二十萬元），向姓名年籍不詳綽號
    「阿文」之成年男子販入第一級毒品海洛因磚一塊，及第二級毒品安非他命約七
    、八兩後，將之攜回同縣中壢市○○街二七號三樓新租屋處後，除抽取部分供己
    施用外，其餘第一級毒品海洛因則分裝成八包，毛重分為二五六‧六八公克、三
    二‧五公克、二一‧一公克、十二‧九公克、六‧一公克、五‧八公克、三‧四
    公克及一‧二公克，第二級毒品安非他命則分裝成九包，毛重分為三七‧四公克
    、三六‧三公克、三六‧二公克、二二‧五公克、一九公克、一八‧五公克、七
    ‧一公克、三‧八公克及一‧九公克，並伺機出售他人牟利。嗣於九十一年二月
    十九日十七時四十分許，又經警在其上址新租屋處，查扣上開未及售出之第一級
    毒品海洛因八包（驗後淨重共計三０七‧九九公克，純度七七‧一一％，純質淨
    重二三七‧四九公克）、第二級毒品安非他命九包（驗後淨重共計一六八‧七二
    公克），及其所有預備供販賣第一、二級毒品所用之分裝袋三百九十八個及電子
    小磅秤一台，始悉上情。
二、案經臺北市政府警察局移送暨桃園縣警察局大園分局報請臺灣桃園地方法院檢察
    署檢察官偵查起訴。
    理  由
一、訊據被告丁○○固坦承其無償轉讓微量之海洛因、安非他命予證人乙○○施用多
    次；暨於九十一年二月十九日在其桃園縣中壢市○○街二七號三樓之新租屋處，
    為警查扣如事實欄所載之海洛因八包、安非他命九包、分裝袋三百九十八個及電
    子小磅秤一台等情不諱，惟矢口否認有何原價轉讓或販賣海洛因及安非他命之犯
    行，辯稱：關於海洛因部分，證人乙○○僅於九十年八月間與伊至中壢市僑愛那
    邊購買毒品一次，由伊以三萬五千元之代價，向「小毛」購得海洛因二公克及安
    非他命五公克，並由伊先墊錢，其後乙○○即直接與「小毛」交易，而謝隆德託
    購之安非他命，亦係證人乙○○直接與藥頭「小毛」交易，而證人乙○○期間交
    付一、二千元予伊，係用以貼補計程車費，與毒品無關；另九十一年二月十九日
    查獲之海洛因及安非他命係伊於九十一年一月份，與「阿正」及綽號「金皇」之
    丙○○合資八十五萬元所購買，伊出資二十八萬五千元，三人一起至臺北市○○○路某橋下，由「阿正」出面向其友人購得海洛因三百三十公克及安非他命二百
    一十公克後，伊分得海洛因一百一十公克約折合三兩及安非他命七十公克約折合
    二兩，其餘部分由「阿正」與「金皇」均分，伊與「阿正」、「金皇」三人分得
    毒品後，因發覺品質不良，即責由「阿正」退貨，渠等二人並將分得之毒品交由
    被告保管，以利退貨，購買上開毒品純係供己施用，並無販賣之意圖云云。本院
    查：
  (一)關於被告無償提供第一、二級毒品海洛因、安非他命部分：
    被告此部分犯行，業據其於本院審理時坦承不諱，核與證人乙○○於本院調查時
    供稱：被告於同年七月底八月初及八月中旬，在上址租屋處請伊施用海洛因二次
    ；並於同年七月底、八月初及八月中，在同一地點請伊施用安非他命三次等情相
    符，足徵被告前開自白部分，應與事實相符，被告此部分之犯行，堪予認定。
  (二)關於被告原價轉讓第一、二級毒品海洛因、安非他命部分：
    被告此部分犯行，亦據證人乙○○於本院調查時結稱：伊未向被告買過海洛因、
    安非他命，但有託被告幫伊調貨，係向被告之友人購買，其中海洛因係供自己施
    用，共買三次，時間分於九十年七月底、八月初及八月中，每次均買三千元或五
    千元，先以電話與被告聯絡，被告說要調調看，調到後伊再至被告位於桃園縣八
    德市○○路三一三巷七號租屋處拿取，除八月中該次價款曾經拖欠外，餘均一手
    交錢一手交貨；安非他命部分係友人謝隆德託伊購買，共買三次，每次均買二千
    元或三千元，伊至被告上址租屋處找被告，謝隆德則駕車在外等候，而被告亦說
    要找其友人調貨，這三次均一手交錢一手交貨，無拖欠價款之情形等語綦詳，而
    由被告於本院調查時一再指稱：伊待證人乙○○很好，每次證人乙○○前來上址
    租屋處之計程車費，均由伊支付等情以觀，顯見證人與被告間不僅無仇隙之可言
    ，且具相當情誼，倘非被告確有上開轉讓毒品之情事，證人乙○○衡情亦無構陷
    被告之理。雖證人乙○○於警訊、檢察官偵查及本院調查時，就被告轉讓海洛因
    、安非他命之次數、轉讓之價額及其本身拖欠價款之次數等節，所述略有不同，
    然就被告確有無償或原價轉讓海洛因、安非他命予渠之基本事實則始終如一，且
    其為友人謝隆德向被告調取安非他命之供述，已涉及自身刑責，惟證人乙○○仍
    於本院九十一年七月十六日、同年九月十七日及同年十月一日調查時三度供承上
    情，若非確屬實情，證人乙○○何需甘冒風險，再參以被告於本院九十一年十月
    二十一日調查時亦直承其有為證人乙○○調取毒品之情事，益徵證人乙○○前揭
    證述，應非憑空杜撰，堪可採信，被告所辯：證人乙○○係直接與「小毛」交易
    毒品云云，顯係事後卸責之詞，自無足取。另證人乙○○固於警、偵訊中指稱：
    係向被告「買」海洛因及安非他命等語，然就被告究以何等之價格購入毒品則俱
    未指明，是證人上開證述，至多僅足證明被告確有交付海洛因、安非他命予伊，
    並收取價款等事實而已，且與被告以原價轉讓毒品予證人乙○○之行為在外觀上
    並無差異，況證人乙○○於本院調查時即證稱：被告是有拿毒品給伊，但不知那
    算不算買，伊係請被告幫伊調貨，調貨前均先以電話聯絡，被告都表示手頭無毒
    品，等毒品到了再通知伊至其租屋處拿，且伊曾拖欠被告九十年八月中調取海洛
    因之價款等語在卷，足見被告實係受證人乙○○之託而調取毒品，而證人乙○○
    並有拖欠價款之情形，惟販賣海洛因於我國係屬重典，此為人所共知，倘被告交
    付海洛因意在牟利，自當以現金交易為必要，豈有任令證人乙○○拖欠之理，況
    證人乙○○於九十年八月二十四日為警查獲後，曾經警授意以五千元向被告價購
    毒品以供查緝，然因被告以翌日始有毒品，並要求證人乙○○在上址租屋處過夜
    遭拒，致未購得毒品等情，亦據證人即臺北市政府刑事警察大隊偵查員黃文秋於
    偵查中證述明確，益徵被告交付毒品予證人乙○○，應係情感上另有所圖，而非
    意圖營利，否則自可於翌日再與證人交易，以謀利潤。是被告前揭先後各三次交
    付海洛因及安非他命，雖均收取價款，然其對證人乙○○既乏賺取利益之動機，
    堪認僅係收取毒品之原價。又被告係以自己名義先向不詳姓名之人購入海洛因及
    安非他命後，再通知證人乙○○前來拿取，或免費提供予該證人施用，是該海洛
    因及安非他命，於購入之初係歸被告持有，從而被告嗣後將之無償或原價轉讓而
    移轉予證人乙○○，其所為自該當於轉讓行為無訛。
  (三)關於被告販賣第一、二級毒品海洛因、安非他命部分：
    被告此部分犯行，業經其於九十一年二月十九日警訊中自白：扣案之海洛因及安
    非他命，係伊於九十年過年前約十幾天，在臺北市○○路橋下，向一綽號「阿文
    」之男子所購得，海洛因磚整塊以六十萬元所購得，安非他命約七至八兩以二十
    萬元所購得，買來要賣給不特定對象，海洛因以四公克八千元賣，安非他命因不
    純所以還不知道要如何賣等語，並於同次警訊及檢察官九十一年二月二十日初訊
    時均供承：查扣案之海洛因及安非他命為其所有等語不諱。而上開海洛因、安非
    他命，係員警於九十一年二月十九日十七時四十分許，在被告所承租之中壢市○○街二十七號三樓內查扣，其中海洛因八包，毛重分為二五六‧六八公克、三二
    ‧五公克、二一‧一公克、十二‧九公克、六‧一公克、五‧八公克、三‧四公
    克及一‧二公克，經送鑑定其成分確定，合計淨重三０七‧九九公克（包裝重三
    二‧０四公克），純度七七‧一一％，純質淨重二三七‧四九公克，此有桃園縣
    警察局大園分局扣押目錄表及法務部調查局九十一年三月十四日調科壹字第０八
    ０００五一四二號鑑定通知書影本各一份在卷足憑；扣案之安非他命九包，其毛
    重分為三七‧四公克、三六‧三公克、三六‧二公克、二二‧五公克、一九公克
    、一八‧五公克、七‧一公克、三‧八公克及一‧九公克，亦經檢定其成分確定
    ，送驗顆粒淨重一六八‧八五公克，取樣０‧一三公克（已鑑析用罄），驗後淨
    重共計一六八‧七二公克，有前揭桃園縣警察局大園分局扣押目錄表影本一份及
    國防部憲兵司令部刑事鑑識中心九十二年五月十六日（九二）宇鑑字第０六八九
    八號鑑驗通知書一紙在卷可稽，是被告持有之海洛因、安非他命數量龐大，僅以
    一般吸用海洛因或安非他命者言，如每日達０‧二公克即屬危險用量推算，以此
    扣案數量，恐足供被告施用海洛因達四年六月以上，安非他命部分則至少二年四
    月以上。縱以被告於偵查中所述其每日施用海洛因三、四公克及安非他命一、二
    公克之劑量計算，亦均屬長達三個月之用量，顯見其數量之多，而依被告所言，
    尚需向親友告貸款項以維修住屋，若非將本求利，豈有餘裕一次購入價值不菲之
    第一、二級毒品。又上開查扣之海洛因純度已高達七七‧一一％，較之一般單純
    吸用者所持純度約在十五％至三十％之間亦高出甚多，且上開海洛因、安非他命
    均已分裝成如前述重量不等之各包，復有照片影本六幀在卷可佐，足見其數量之
    多，而依被告所言，尚需客親友告貸款項以維修住屋，若非將本求利，豈有餘裕
    一次購入價值不菲之第一、二級毒品，顯為因應不同購毒者之所需，否則實無須
    如此分裝以徒增保管之不便，益徵被告販入上開毒品，乃意在販售他人圖利，而
    非僅供一已施用甚明，是被告前揭警訊中之自白，經上開證據補強後，應認與事
    實相符，而可採信。
  (四)至辯護人固辯以：被告係因毒癮發作，為求儘速完成調查，始於警局詢問時為上
    開自白云云，然稽諸被告九十一年二月十九日於桃園縣警察局大園分局之偵訊筆
    錄所載，被告不僅就另案所涉之強盜罪嫌能詳述其始末，且於警員詢及是否以一
    千元之代價販賣海洛因及安非他命予甲○○時，尚知否認其事，辯稱：我不曾賣
    過毒品予甲○○等語，核與證人甲○○嗣於本院調查時到庭供稱：未曾向被告購
    買毒品等語一致，是被告當時對於警員所詢事項均能理解無誤，其回答亦能切中
    問題，並辨明其利害，顯無辯護人所指毒癮發作之情事，上開辯解，自不足採信
    。
  (五)被告雖又辯稱：上開海洛因、安非他命係伊與「阿正」及綽號「金皇」之丙○○
    合資，於九十一年一月份，一起至臺北市○○○路某橋下，由「阿正」出面向其
    友人購入後，被告分得海洛因約三兩，及安非他命約二兩，其餘部分由「阿正」
    與「金皇」均分，被告三人分得毒品後，因發覺品質不良即責由「阿正」退貨，
    渠等二人並將分得之毒品交由被告保管，以利退貨，購買上開毒品純係供己施用
    云云，而證人丙○○於到庭後，亦附和被告稱：伊與被告、「阿明」三人出資八
    十餘萬元，於九十一年一月間（本院九十一年十月二十一日訊問筆錄誤載為九十
    年），一起至臺北市建國南北高架橋下之第一、二個路口，由「阿明」出面拿毒
    品，伊分到海洛因三兩，未分得安非他命，海洛因用水稀釋後很混濁，無法以針
    筒注射，即要求「阿明」退貨，「阿明」延至除夕當日才帶伊至被告處，將海洛
    因交予「阿明」後，「阿明」又將海洛因交予被告云云，然此不惟與被告於警偵
    訊中即供稱上開毒品均係其所有等情不符，且渠二人就出面購買毒品之共同友人
    究係「阿正」或「阿明」之供述並非吻合，而質之證人丙○○亦否認其有被告所
    指「金皇」或「金董」之綽號，足見渠二人僅就合資購毒者之綽號，其供述即難
    一致。再參以扣案海洛因之純度高達七七‧一一％，已如前述，然渠二人竟一再
    指稱：因海洛因純度不佳，故協議退貨云云，尤與實情有悖。更有甚者，被告就
    渠三人之出資額及購得上開毒品之地點，於檢察官九十一年三月二十六日偵查中
    係供稱：伊出二十八萬元，「阿正」、「金皇」各出二十八萬元．．係在臺北市
    ○○路（內湖）橋下交貨云云，然於本院九十一年十月二十一日調查時則改稱：
    伊出資二十八萬五千元，而「金董」僅出資二十一萬元，伊在車上有到「金董」
    拿出來的錢比伊少，是「阿正」出面到臺北市○○○路某橋下向「阿正」之友人
    購買云云，益見其供述之不一，況被告既自承與證人丙○○僅見過二次，並非很
    熟，是證人丙○○果有退還海洛因之必要，衡情亦無將上開高價購得之毒品託由
    被告保管，以徒增遭人侵吞之風險，由此可知被告、證人丙○○上開合資購買本
    案毒品之說，於常理諸多捍格，顯係事後杜撰之詞，均難採信，堪認上開扣案之
    海洛因及安非他命均係被告一人，為銷售圖利而販入無誤。
  (六)綜上所述，本件事證明確，被告上開犯行均堪認定，應予依法論科。
二、按販賣毒品罪，不以販入之後復行賣出為構成要件，苟以營利為目的，將毒品販
    入或將之賣出，有一於此，犯罪即經完成，故以營利為目的而販入，縱尚未賣出
    ；或以其他原因販入後始起意營利而賣出，均應屬販賣既遂（最高法院九十台上
    字第一二０四號判決意旨參照）。而按海洛因、安非他命係毒品危害防制條例第
    二條第二項第一款、第二款所列之第一級毒品、第二級毒品，是核被告丁○○轉
    讓海洛因、安非他命部分之所為，係犯毒品危害防制條例第八條第一項之轉讓第
    一級毒品罪及同條第二項之轉讓第二級毒品罪；另意圖營利而販入海洛因及安非
    他命之所為，則係犯毒品危害防制條例第四條第一項之販賣第一級毒品罪及同條
    第二項之販賣第二級毒品罪。公訴人就被告前揭轉讓第一、二級毒品予乙○○部
    分，認係犯毒品危害防制條例第四條第一項販賣第一級毒品罪嫌及同法第二項販
    賣第二級毒品罪嫌，容有未洽，惟其起訴之犯罪事實，與本院認定之基本社會事
    實相同，爰依法變更其起訴法條。被告以一營利之目的，同時販入第一級毒品海
    洛因及第二級毒品安非他命，為想像競合犯，應依刑法第五十五條之規定，從一
    重之毒品危害防制條例第四條第一項之販賣第一級毒品罪處斷，公訴人認被告此
    部分犯行，應予分論併罰，自有未洽。被告持有海洛因、安非他命之低度行為，
    分別為其轉讓、販賣之高度行為所吸收，均不另論罪。又被告先後多次轉讓第一
    、二級毒品之犯行，時間緊接，均觸犯構成要件相同之罪名，顯各基於概括犯意
    反覆為之，皆為連續犯，應依同法第五十六條規定各論以一罪，並均加重其刑。
    被告所犯上開轉讓第一、二級毒品及販賣第一級毒品三罪，犯意各別、行為互殊
    、法條基本構成要件不同，應分論併罰之。爰審酌被告有多次毒品前科，素行已
    屬不良，且於八十六年間甫因連續非法販賣化學合成麻醉藥品案件，經臺灣高等
    法院以八十六年度上訴字第二九五八號判決判處有期徒刑五年四月確定，有臺灣
    高等法院被告全國前案紀錄表一紙在卷可查，並明知海洛因、安非他命戕害身心
    ，對國人所生危害甚巨，竟於假釋期間即又再犯本案，足見其惡性重大，又於犯
    罪後就原價轉讓及販賣毒品之犯行猶飾詞狡辯，態度非佳，惟念其販入之海洛因
    及安非他命俱未售出等一切情狀，量處如主文所示之刑，並定其應執行之刑，且
    就所犯販賣第一級毒品罪依刑法第三十七條第一項之規定，宣告褫奪公權終身。
三、九十一年二月十九日查扣之第一級毒品海洛因八包（驗後淨重共計三０七‧九九
    公克，純度七七‧一一％，純質淨重二三七‧四九公克）及第二級毒品安非他命
    九包（驗後淨重共計一六八‧七二公克），均經檢驗其成分確定，已如前述，自
    屬查獲之毒品，應依毒品危害防制條例第十八條第一項前段之規定沒收銷燬之；
    同日扣案之分裝袋三百九十八個及電子小磅秤一台，被告已供明為其所有，且係
    其預備供販賣第一、二級毒品所用之物，應依刑法第三十八條第一項第二款規定
    宣告沒收之；另被告以第一級毒品海洛因每包三千元或五千元之原價，及以第二
    級毒品安非他命每包二千元或三千元之原價，轉讓予證人乙○○各三次，是被告
    顯係以三千元、五千元之價格各轉讓海洛因一次，及以二千元、三千元之價格各
    轉讓安非他命一次，而其中因證人乙○○記憶不清無從確認之海洛因及安非他命
    原價各一次，則依罪疑唯輕原則，分別以最低價之三千元及二千元計算，從而被
    告轉讓第一級毒品海洛因及第二級毒品安非他命之所得各為一萬一千元及七千元
    ，應依毒品危害防制條例第十九條第一項規定分別於被告轉讓第一、二級毒品主
文項下宣告沒收，如全部或一部不能沒收時，以其財產抵償之。至九十年九月四
    日扣得之磅秤一個、分裝袋三百個、吸食器一個、現金二十三萬二千三百元，與
    九十一年二月十九日查扣之現金六萬六千五百元、行動電話二具、電子大磅秤一
    台、吸食器一組及內含葡萄糖之奶瓶一個等物，則無證據證明與被告轉讓或販賣
    毒品之犯行有關，自不予宣告沒收。
四、另九十年九月四日扣得之第一級毒品海洛因四包（驗後淨重共計四‧０六公克，
    純度五六‧三一％，純質淨重二‧二九公克）、第二級毒品安非他命一包（驗後
    淨重０‧三八０八公克）、含第二級毒品安非他命之煙草一包（驗後淨重０‧０
    九公克）、第二級毒品大麻一包、第二級毒品大麻煙五支、含第一級毒品海洛因
    殘渣袋一個，與九十一年二月十九日扣案之第一級毒品海洛因殘渣袋十六個，被
    告供稱係因供本身施用而持有，且其施用第一級毒品、第二級毒品之犯行，業經
    強制戒治期滿及不起訴處分確定，有前揭紀錄表可按，是上開物品顯與被告本案
    轉讓及販賣毒品之犯行無涉，自應由檢察官另為適法之處理，本院無從併為沒收
    之諭知，亦予敘明。
五、至公訴意旨另以：被告丁○○另自其後不詳時間起至九十一年二月十九日左右期
    間，先後在桃園縣平鎮市中正里市場附近及同縣中壢市○○街二七號三樓新租處
    等地，連續非法販賣上述各級毒品予甲○○及其他姓名、年籍不詳之人非法施用
    ，因認被告此部分所為，亦涉犯毒品危害防制條例第四條第一項、第二項販賣第
    一、二級毒品之罪嫌。公訴人認被告涉犯此部分之罪嫌，無非係以證人甲○○之
    指訴為其主要論據，惟訊據被告則自始否認涉有此部份販賣毒品之犯行，辯稱：
    未曾販賣毒品予任何人等語。按犯罪事實，應依證據認定之，無證據不得認定犯
    罪事實，刑事訴訟法第一百五十四條第二項定有明文。經查：證人甲○○固於警
    局初訊時供稱：伊吸食之海洛因及安非他命均向很多不知名人購得，其中向被告
    購得一次，地點是在被告位於平鎮市中正里市場之住處，當時向其買海洛因及安
    非他命各一包，價格是一千元，時間則是很久云云，復於偵查中補稱：警訊中所
    稱向被告購買海洛因及安非他命，是指八十三年向其買毒品之事，當時被告賣毒
    品之事，有被移送法院執行完畢云云，然於本院調查時則改稱：未曾向被告買過
    毒品，是因警察要求合作，伊害怕才說幾年前曾向被告買過毒品云云，其供述已
    非一致，且按販賣第一、二級毒品罪，行為人主觀上需有販賣營利之意圖，然稽
    之全案卷證，實無從認定被告當時係多少價錢販入售予證人甲○○之毒品，而從
    中獲有多少差額之利益，亦未見任何足以認定被告有營利之意圖之積極證據。此
    外復查無其他積極之證據足認被告確有公訴人所指販賣海洛因、安非他命予證人
    甲○○或其他不特人之犯行，顯難僅憑證人甲○○前後不一之指述即遽認被告有
    此部犯行，惟公訴意旨認此部分與前揭論罪科刑之販賣第一級毒品及第二級毒品
    罪間有連續犯之關係，屬裁判上之一罪，爰不另為無罪之諭知。
據上論斷，應依刑事訴訟法第二百九十九條第一項前段、第三百條，毒品危害防制條
例第四條第一項、第二項、第八條第一項、第二項、第十八條第一項前段、第十九條
第一項，刑法第十一條前段、第五十六條、第五十五條、第五十一條第四款、第三十
七條第一項、第三十八條第一項第二款，判決如主文。
本案經檢察官崔秉君到庭執行職務。
中      華      民      國    九十二    年     十二     月      九      日
                                臺灣桃園地方法院刑事第十一庭
                                  審判長法  官  林  孟  宜
                                        法  官  吳  麗  英
                                        法  官  丁  俊  成
右正本證明與原本無異。
如不服本判決，應於判決送達後十日內向本院提出上訴狀( 應附繕本 )，上訴於臺灣
高等法院。
                                        書記官  簡  慧  瑛
中      華      民      國    九十二    年    十二      月    二十三日
附錄本案論罪科刑依據之法條：
毒品危害防制條例第四條第一項：
製造、運輸、販賣第一級毒品者，處死刑或無期徒刑；處無期徒刑者，得併科新台幣
一千萬元以下罰金。
毒品危害防制條例第八條第一項、第二項：
轉讓第一級毒品者，處一年以上七年以下有期徒刑，得併科新台幣一百萬元以下罰金
。
轉讓第二級毒品者，處六月以上五年以下有期徒刑，得併科新台幣七十萬元以下罰金
。


司法院資訊處製作；財團法人民間司法改革基金會備份。
